臺灣桃園地方法院民事裁定
110年度亡字第101號
聲  請  人  臺灣桃園地方檢察署

相  對  人
即  失蹤人  戈志才    失蹤前最後住所：桃園市桃園區龍山街

上列聲請人聲請失蹤人公示催告事件，本院裁定如下：
    主  文
准對失蹤人戈志才（男，民國00年0 月00日生，身分證統一編號
：Z000000000號，籍設桃園市○○區○○街000 巷00號）為宣告死亡
之公示催告。
該失蹤人應於本公示催告最後揭示於法院公告處、資訊網路及其
他適當處所之翌日起柒個月內，向本院陳報現尚生存，如不陳報
，本院將宣告其為死亡。
無論何人，凡知該失蹤人之生死者，均應於上開期間內，將其所
知之事實，陳報本院。
    理  由
一、聲請意旨略以：相對人即失蹤人戈志才係民國00年0 月00日
    生，現年97歲，相對人設籍於桃園市○○區○○街000 巷00號，
    因其係在臺無親屬之榮譽國民，惟已多年無法聯絡，而由國
    軍退除役官兵輔導委員會桃園市榮民服務處於107 年5 月7 
    日通報列為失蹤人口，迄今仍未尋獲，現失蹤已逾3 年
　　。相對人未在監所，亦查無入出境資料、全民健康保險就醫
    紀錄、使用殯葬設施，復非桃園市政府社會局查訪獲安置輔
    導之對象，加以迄今仍未尋獲，失蹤已逾3 年，為此，爰依
    法聲請准對相對人為宣告死亡之公示催告等語。
二、按失蹤人失蹤滿七年後，法院得因利害關係人或檢察官之聲
    請，為死亡之宣告。失蹤人為八十歲以上者，得於失蹤滿三
    年後，為死亡之宣告，民法第8 條第1 項、第2 項分別定有
    明文。次按法院准許宣告死亡之聲請者，應公示催告；公示
    催告應揭示於法院公告處、資訊網路及其他適當處所；法院
    認為必要時，並得命登載於公報或新聞紙，或用其他方法公
    告之。又前開陳報期間，自揭示之日起，應有六個月以上。
    失蹤人滿百歲者，其陳報期間，得定為自揭示之日起二個月
    以上。家事事件法第156 條第1 、2 項及但書、第130 條第
    3 項至第5 項分別定有明文。
三、經查，聲請人主張之前揭事實，業據提出與其所述相符之桃
    園戶政事務所110 年8 月18日桃市桃戶字第1100009887號函
    暨所附戶籍資料、入出境資料查詢、全民健保資料回覆狀況
    查詢表及失蹤人口特殊註記資料、己身一親等資料查詢結果
    、全國刑案資料查註表、在監在押記錄表、健保資訊連結作
    業查詢紀錄、入出境資訊連結作業、三親等資料查詢結果、
    桃園市政府警察局110 年8 月26日桃警防字第1100063084號
    函、桃園市政府殯葬管理所110 年8 月30日桃市殯字第1100
    003898號函、國軍退除役官兵輔導委員會桃園市榮民服務處
    110 年8 月31日桃市榮處字第1100009376號函、桃園市政府
    社會局110 年9 月1 日桃社老字第1100072796號函、衛生福
    利部中央健康保險署110 年9 月1 日健保桃字第1103009646
    號函等為證；復有卷附相對人之稅務電子閘門財產所得調件
    明細表、相對人申辦電話門號查詢資料可佐。依上開入出境
    資料、健保資訊連結作業查詢紀錄、在監在押紀錄表、稅務
    電子閘門財產所得調件明細表、申辦電話門號查詢資料所示
    ，相對人無入出境紀錄、查無投保全民健康保險紀錄及在監
    在押紀錄、又無財產所得、亦未曾申辦電話門號，堪認聲請
    人之上開主張為真實。相對人於107 年5 月7 日失蹤時為94
    歲，失蹤迄今既已逾3 年，則聲請人聲請對相對人為死亡宣
    告前之公示催告，於法有據，自應准許。
四、依家事事件法第156 條第2項，裁定如主文。
中　　華　　民　　國　111 　　年　　3 　　月　　3　　日
                  家事庭  法　官　黃裕民
正本係照原本作成。
本裁定不得抗告。　　　　　　　　　
中　　華　　民　　國　　111 　年　　3 　　月　　3 　　日
                          書記官  趙佳瑜